dict/builddict/names.aff
SET	UTF-8
TRY	ًٍذضصثقفغعهخحجدطكمنتالبيسشظزوةىرؤءئأإآ
FLAG	long

IGNORE ٌٍَُِّْـ

MAP 13
MAP ضص
MAP طظ
MAP ضظ
MAP فق
MAP غع
MAP إغ
MAP خحج
MAP اأإ
MAP أءؤئ
MAP ةه
MAP يى
MAP ثت
MAP زر


REP	12
REP	لا	لأ
REP	لأ	لا
REP	لا	لإ
REP	لإ	لا
REP	لا	لآ
REP	لإ	لا
REP	لا	لإ
REP	ﻻ	لا
REP	ﻵ	لآ
REP	ﻷ	لأ
REP	ﻹ	لإ
REP	ﻹ	لا


############### الاسماء Noms ###################
	

	
# Prefixes noms  الزيادات السابقة للاسم	
# Prefixes معرف بالإضافة/نكرة - مرفوع - كتابُ	
	
PFX	nr	Y	9	
PFX	nr	0	أ	[^ا]
PFX	nr	ا	أ	ا
PFX	nr	0	و	.
PFX	nr	0	ف	.
PFX	nr	0	ل	.
PFX	nr	0	أو 	.
PFX	nr	0	أف	.
PFX	nr	0	ول	.
PFX	nr	0	فل	.
	
	
# Prefixes معرف بالإضافة/نكرة - منصوب - كتابَ	
	
PFX	nn	Y	10	
PFX	nn	0	أ	[^ا]
PFX	nn	ا	أ	ا
PFX	nn	0	و	.
PFX	nn	0	ف	.
PFX	nn	0	ل	.
PFX	nn	0	و	.
PFX	nn	0	أو	.
PFX	nn	0	أف	.
PFX	nn	0	ول	.
PFX	nn	0	فل	.
#PFX	nn	0	لو	.
	
	
# Prefixes معرف بالإضافة/نكرة - مجرور - كتابِ	
	
PFX	nj	Y	27	
PFX	nj	0	و	.
PFX	nj	0	ف	.
PFX	nj	0	و	.
PFX	nj	0	ب	.
PFX	nj	0	ل	.
PFX	nj	0	ك	.
PFX	nj	0	أب	.
PFX	nj	0	أل	.
PFX	nj	0	أك	.
PFX	nj	0	وب	.
PFX	nj	0	ول	.
PFX	nj	0	وك	.
PFX	nj	0	لب	.
PFX	nj	0	لل	.
PFX	nj	0	لك 	.
PFX	nj	0	فب	.
PFX	nj	0	فل	.
PFX	nj	0	فك	.
PFX	nj	0	ولب 	.
PFX	nj	0	ولل	.
PFX	nj	0	ولك	.
PFX	nj	0	أوب	.
PFX	nj	0	أول	.
PFX	nj	0	أوك	.
PFX	nj	0	أفب	.
PFX	nj	0	أفل	.
PFX	nj	0	أفك	.
	


# Prefixes سوابق الأعلام المضافة في المرحلة الثانية للالكسو	
# غير المعرف ب ال
PFX	np	Y	11	
PFX	np	0	و	.
PFX	np	0	ف	.
PFX	np	0	ب	.
PFX	np	0	ل	.
PFX	np	0	فل	.
PFX	np	0	ول	.
PFX	np	0	ك	.
PFX	np	0	وب	.
PFX	np	0	فب	.
PFX	np	0	وك	.
PFX	np	0	فك	.

# Prefixes سوابق الأعلام المضافة في المرحلة الثانية للالكسو
#المعرف ب ال	
	
PFX	mp	Y	14	
PFX	mp	0	و	.
PFX	mp	0	ف	.
PFX	mp	0	ب	.
PFX	mp	الل	لل	الل
PFX	mp	الل	فلل	الل
PFX	mp	الل	ولل	الل
PFX	mp	ال	لل	ال
PFX	mp	ال	فل	ال
PFX	mp	ال	ول	ال
PFX	mp	0	ك	.
PFX	mp	0	وب	.
PFX	mp	0	فب	.
PFX	mp	0	وك	.
PFX	mp	0	فك	.
# Prefixes معرف بال - مرفوع - الكتابُ	
	
PFX	mr	Y	12	
PFX	mr	0	ال	.
PFX	mr	0	آل	.
PFX	mr	0	وال	.
PFX	mr	0	فال	.
PFX	mr	0	لل	[^ل]
PFX	mr	ل	لل	ل
PFX	mr	0	أوال	.
PFX	mr	0	أفال	.
PFX	mr	0	ولل	[^ل]
PFX	mr	ل	ولل	ل
PFX	mr	0	فلل	[^ل]
PFX	mr	ل	فلل	ل
	
	
# Prefixes معرف بال - منصوب - الكتابَ	
	
PFX	mn	Y	13	
PFX	mn	0	ال	.
PFX	mn	0	آل	.
PFX	mn	0	وال	.
PFX	mn	0	فال	.
PFX	mn	0	لل	[^ل]
PFX	mn	ل	لل	ل
PFX	mn	0	وال	.
PFX	mn	0	ولل	[^ل]
PFX	mn	ل	ولل	ل
PFX	mn	0	أوال	.
PFX	mn	0	أفال	.
PFX	mn	0	فلل	[^ل]
PFX	mn	ل	فلل	ل
#PFX	mn	0	لوال	.
	
	
# Prefixes معرف بال - مجرور - الكتابِ	
	
PFX	mj	Y	36	
PFX	mj	0	ال	.
PFX	mj	0	وال	.
PFX	mj	0	فال	.
PFX	mj	0	وال	.
PFX	mj	0	بال	.
PFX	mj	0	لل	[^ل]
PFX	mj	ل	لل	ل
PFX	mj	0	كال	.
PFX	mj	0	أبال	.
PFX	mj	0	ألل	[^ل]
PFX	mj	ل	ألل	ل
PFX	mj	0	أكال	.
PFX	mj	0	وبال	.
PFX	mj	0	ولل	[^ل]
PFX	mj	ل	ولل	ل
PFX	mj	0	وكال	.
PFX	mj	0	فبال	.
PFX	mj	0	فلل	[^ل]
PFX	mj	ل	فلل	ل
PFX	mj	0	فكال	.
PFX	mj	0	لبال	.
PFX	mj	0	للل	[^ل]
PFX	mj	ل	للل	ل
PFX	mj	0	لكال	.
PFX	mj	0	ولبال	.
PFX	mj	0	وللل	[^ل]
PFX	mj	ل	وللل	ل
PFX	mj	0	ولكال	.
PFX	mj	0	أوبال	.
PFX	mj	0	أولل	[^ل]
PFX	mj	ل	أولل	ل
PFX	mj	0	أوكال	.
PFX	mj	0	أفبال	.
PFX	mj	0	أفلل	[^ل]
PFX	mj	ل	أفلل	ل
PFX	mj	0	أفكال	.
	
	
# Sufixes noms الزيادات اللاحقة للاسم	
	
	
	
# Mots مفرد + جمع تكسير معرف	
# Cas SnN (الكل) - المبدأ-المبدإ 	
	
SFX	AA	Y	2	
SFX	AA	0	0/mrmnmj	.
SFX	AA	أ	إ/mj	أ
	
	
# Mots مفرد + جمع تكسير نكرة/إضافة منفصلة	
# Cas SnN  (الكل) - المبدأ-المبدإ 	
	
SFX	AB	Y	2	
SFX	AB	0	0/nrnnnj	.
SFX	AB	أ	إ/nj	أ
	
	
# Mots مفرد + جمع تكسير نكرة/إضافة ضمير عاقل	
# Cas SnN  قلم-جلسة-وحمى-جزء-خطأ-مَبَادِئُ-تكافُؤ -نداء-نشوء-مجيء	
	
SFX	AC	Y	24	
SFX	AC	0	ه/nrnnnjaa	[^ةىءأؤئ]
SFX	AC	ة	ته/nrnnnjaa	ة
SFX	AC	ى	اه/nrnnnjaa	ى
SFX	AC	ء	ؤه/nraa	[^اوي]ء
SFX	AC	ء	أه/nnaa	[^اوي]ء
SFX	AC	ء	ئه/njaa	[^اوي]ء
SFX	AC	أ	ؤه/nraa	أ
SFX	AC	أ	أه/nnaa	أ
SFX	AC	أ	ئه/njaa	أ
SFX	AC	ئ	ئه/nraa	ئ
SFX	AC	ئ	ئه/nnaa	ئ
SFX	AC	ئ	ئه/njaa	ئ
SFX	AC	ؤ	ؤه/nraa	ؤ
SFX	AC	ؤ	ؤه/nnaa	ؤ
SFX	AC	ؤ	ئه/njaa	ؤ
SFX	AC	اء	اؤه/nraa	اء
SFX	AC	اء	اءه/nnaa	اء
SFX	AC	اء	ائه/njaa	اء
SFX	AC	وء	وؤه/nraa	وء
SFX	AC	وء	وءه/nnaa	وء
SFX	AC	وء	وئه/njaa	وء
SFX	AC	يء	يئه/nraa	يء
SFX	AC	يء	يئه/nnaa	يء
SFX	AC	يء	يئه/njaa	يء
	
	
# Mots مفرد + جمع تكسير نكرة/إضافة ضمير غير عاقل	
# Cas SnN  قلم-جلسة-وحمى-جزء-خطأ-مَبَادِئُ-تكافُؤ -نداء-نشوء-مجيء	
	
SFX	AD	Y	24	
SFX	AD	0	ه/nrnnnjbb	[^ةىءأؤئ]
SFX	AD	ة	ته/nrnnnjbb	ة
SFX	AD	ى	اه/nrnnnjbb	ى
SFX	AD	ء	ؤه/nrbb	[^اوي]ء
SFX	AD	ء	أه/nnbb	[^اوي]ء
SFX	AD	ء	ئه/njbb	[^اوي]ء
SFX	AD	أ	ؤه/nrbb	أ
SFX	AD	أ	أه/nnbb	أ
SFX	AD	أ	ئه/njbb	أ
SFX	AD	ئ	ئه/nrbb	ئ
SFX	AD	ئ	ئه/nnbb	ئ
SFX	AD	ئ	ئه/njbb	ئ
SFX	AD	ؤ	ؤه/nrbb	ؤ
SFX	AD	ؤ	ؤه/nnbb	ؤ
SFX	AD	ؤ	ئه/njbb	ؤ
SFX	AD	اء	اؤه/nrbb	اء
SFX	AD	اء	اءه/nnbb	اء
SFX	AD	اء	ائه/njbb	اء
SFX	AD	وء	وؤه/nrbb	وء
SFX	AD	وء	وءه/nnbb	وء
SFX	AD	وء	وئه/njbb	وء
SFX	AD	يء	يئه/nrbb	يء
SFX	AD	يء	يئه/nnbb	يء
SFX	AD	يء	يئه/njbb	يء
	
# Mots مفرد يقبل التاء ((المعلم/المعلمة)  معرف	
# Cas SnT  المعلم-المعلم~ة	
	
SFX	BA	Y	2	
SFX	BA	0	0/mrmnmj	.
SFX	BA	0	ة/mrmnmj	.
	
# Mots مفرد يقبل التاء (معلم/معلمة)  نكرة/إضافة منفصلة	
# Cas SnT  معلم-معلم~ة	
	
SFX	BB	Y	3	
SFX	BB	0	0/nrnnnj	.
SFX	BB	0	ة/nrnnnj	.
SFX	BB	0	ةً/nn	.
	
# Mots مفرد يقبل التاء (معلم/معلمة)  نكرة/إضافة ضمير عاقل	
# Cas SnT  معلمهم-معلم~تهم	
	
SFX	BC	Y	2	
SFX	BC	0	0/nrnnnjcc	.
SFX	BC	0	ته/nrnnnjaa	.
	
# Mots مفرد يقبل التاء (معلم/معلمة)  نكرة/إضافة  ضمير غير عاقل	
# Cas SnT معلمه-معلم~ته 	
	
SFX	BD	Y	2	
SFX	BD	0	0/nrnnnjdd	.
SFX	BD	0	ته/nrnnnjbb	.
	
# Mots مثنى عادي معرف	
# Cas DnN  القلم/القلمان-القلمين، الحلسة/الجلستان-الجلستين	
	
SFX	CA	Y	4	
SFX	CA	0	ان/mr	[^ة]
SFX	CA	0	ين/mnmj	[^ة]
SFX	CA	ة	تان/mr	ة
SFX	CA	ة	تين/mnmj	ة
	
	
# Mots مثنى عادي نكرة/إضافة منفصلة	
# Cas DnN قلم/قلمان-قلمين، جلسة/جلستان-جلستين	
	
SFX	CB	Y	8	
SFX	CB	0	ان/nr	[^ة]
SFX	CB	0	ا/nr	[^ة]
SFX	CB	0	ين/nnnj	[^ة]
SFX	CB	0	ي/nnnj	[^ة]
SFX	CB	ة	تان/nr	ة
SFX	CB	ة	تا/nr	ة
SFX	CB	ة	تين/nnnj	ة
SFX	CB	ة	تي/nnnj	ة
	
# Mots مثنى عادي نكرة/إضافة ضمير عاقل	
# Cas DnN  قلم/قلما-قلماهم-قلمي-قلميهم، جلسة/جلستا-جلستاهم-جلستي-جلستيهم	
	
SFX	CC	Y	4	
SFX	CC	0	ا/nrcc	[^ة]
SFX	CC	0	ي/nnnjcc	[^ة]
SFX	CC	ة	تا/nrcc	ة
SFX	CC	ة	تي/nnnjcc	ة
	
# Mots مثنى عادي نكرة/إضافة ضمير غير عاقل	
# Cas DnN  قلم/قلما-قلماه-قلمي-قلميه، جلسة/جلستا-جلستاه-جلستي-جلستيه	
	
SFX	CD	Y	4	
SFX	CD	0	ا/nrdd	[^ة]
SFX	CD	0	ي/nnnjdd	[^ة]
SFX	CD	ة	تا/nrdd	ة
SFX	CD	ة	تي/nnnjdd	ة
	
#  الإضافة اللفضية للمثنى العادي (صفة)	
# Mots الإضافة اللفضية لمثنى عادي (صفة)	
# Cas DnN  دون اعتبار لإضافة ضمير متصل (حالة اسم الفاعل مرحليًأ)	
	
SFX	CE	Y	4	
SFX	CE	0	ا/mr	[^ة]
SFX	CE	0	ي/mnmj	[^ة]
SFX	CE	ة	تا/mr	ة
SFX	CE	ة	تي/mnmj	ة
	
	
	
	
	
# Mots مثنى عادي  مفرده يقبل التاء  (المعلمان/المعلمتان) معرف	
# Cas DnT  المعلم/المعلمان-المعلمين، المعلم/المعلم~تان-المعلم~تين	
	
SFX	DA	Y	4	
SFX	DA	0	ان/mr	.
SFX	DA	0	ين/mnmj	.
SFX	DA	0	تان/mr	.
SFX	DA	0	تين/mnmj	.
	
# Mots مثنى عادي مفرده يقبل التاء   (معلمان/معلمتان)  نكرة/إضافة منفصلة	
# Cas DnT  معلم/معلمان-معلمين، معلم/معلمتان-معلمتين	
	
SFX	DB	Y	8	
SFX	DB	0	ان/nr	.
SFX	DB	0	ا/nr	.
SFX	DB	0	ين/nnnj	.
SFX	DB	0	ي/nnnj	.
SFX	DB	0	تان/nr	.
SFX	DB	0	تا/nr	.
SFX	DB	0	تين/nnnj	.
SFX	DB	0	تي/nnnj	.
	
# Mots مثنى عادي مفرده يقبل التاء   (معلمان/معلمتان) نكرة/إضافة ضمير عاقل	
# Cas DnT  معلم/معلما-معلماهم-معلمي-معلميهم، معلم/معلمتا-معلمتاهم-معلمتي-معلمتيهم	
	
SFX	DC	Y	4	
SFX	DC	0	ا/nrcc	.
SFX	DC	0	ي/nnnjcc	.
SFX	DC	0	تا/nrcc	.
SFX	DC	0	تي/nnnjcc	.
	
# Mots مثنى عادي مفرده يقبل التاء   (معلمان/معلمتان) نكرة/إضافة	
# Cas DnT  معلم/معلما-معلماه-معلمي-معلميه، معلم/معلمتا-معلمتاه-معلمتي-معلمتيه	
	
SFX	DD	Y	4	
SFX	DD	0	ا/nrdd	.
SFX	DD	0	ي/nnnjdd	.
SFX	DD	0	تا/nrdd	.
SFX	DD	0	تي/nnnjdd	.
	
# Cas DnT  الإضافة اللفضية البسيطة لمثنى عادي، يقبل مفرده التاء (صفة)	
# Mots االإضافة اللفضية لمثنى عادي، يقبل مفرده التاء (صفة)	
# Cas DnT	
	
SFX	DE	Y	4	
SFX	DE	0	ا/mr	.
SFX	DE	0	ي/mnmj	.
SFX	DE	0	تا/mr	.
SFX	DE	0	تي/mnmj	.
	
	
# Mots مثنى المقصور اليائي  - معرف	
# Cas Dy  الفتى/الفتيان-الفتيين- المستشفى/المستشفيان	
	
SFX	EA	Y	4	
SFX	EA	ى	يان/mr	ى
SFX	EA	ى	يين/mnmj	ى
SFX	EA	ا	يان/mr	ا
SFX	EA	ا	يين/mnmj	ا
	
# Mots مثنى المقصور اليائي - نكرة/إضافة منفصلة	
# Cas Dy فتى/فتيان-فتيين- مستشفى/مستشفيان	
	
